# 请教陈老师！

提问人：master_mh 时间：2011-05-25 20:16:04
请教陈老师，公司设立时分期出资，目前注册资本尚未缴足情形下，是否可以通过增资引进新股东？或者出资未缴足的老股东能否再增资？

回答人：chenyiwei
《公司法》并未规定公司增加注册资本的前提是原有的注册资本已经缴足。因此，除某些特殊情况（如申报IPO）之外，应当不构成障碍。你也可以咨询一下律师的意见。

提问人：master_mh 时间：2011-06-20 23:09:57
A公司生产速冻食品，主要出售给经销商，经销商买断销售，其先下订单，A公司再看专用的约定的银行卡里资金是否够，再发货，经销商在验收单上签字确认，经销商供货给超市时，超市往往需要增值税发票，因此经销商让A公司直接开增值税票给超市。 请问A公司增值税开票方法是否合法？A公司的销售收入确认时点？

回答人：chenyiwei
A公司直接开票给超市的做法，导致票据流与实物流、资金流不一致，因此是不合规的。 会计上的收入确认时点需根据具体交易情况而定。根据你说的背景情况，似乎在发货并经过经销商验收确认的时点确认收入的可能性相对较大，但不清楚有无特殊情况导致在这一时点上风险和报酬尚未转移。

提问人：master_mh 时间：2011-06-25 23:32:10
有限公司整体变更为股份公司净资产折股时，母公司报表下的日常经济业务形成的其他资本公积能否折算成股份？

回答人：chenyiwei
有限责任公司以经审计的账面净资产整体折股变更为股份有限公司，应当将其基准日的全部净资产（包括此处你提到的其他综合收益性质的资本公积，但专项储备除外）一并折合为股份有限公司的股本和“资本公积——股本溢价”。这种情况比较特殊，因为这部分资本公积在不改变公司组织形式的情况下是不可以用于转增资本的。

提问人：无空间道 时间：2013-09-27 17:37:28
其他综合收益性质的资本公积如果结转到了股本溢价的话，比如可供出售金融资产出售是否还需要将这部分资本公积转出来啊？

回答人：chenyiwei
这个问题的确存在，但没有更好的解决办法。

提问人：木叶白牙 时间：2013-09-28 23:38:39
还有就是上面说的为什么专项储备除外？怎么理解？

回答人：chenyiwei
专项储备属于适用特别监管规定的、具有特别限定的用途的权益项目，重组完成后仍应继续按照原定用途使用，所以不能折股。